---
title: "ANALIZA REDUNDANCJI (RDA)"
output: html_notebook
---

 *Ctrl+Shift+Enter* - run
 *Ctrl+Alt+I* - insert chunk
 *Ctrl+Shift+K* - preview

Ładowanie bazy
```{r}
wine <- read.csv("C:/Users/Arek/PycharmProjects/Statistics-Algebra/Lab07 - RDA wine in R/wineR3.csv")
str(wine)
```
Statystyka głównych składowych (PCA) 
```{r}
wine.PCA <- princomp(wine)
summary(wine.PCA)
```
```{r}
colnames(wine) <- c("Alcohol", "Malic.acid", "Ash", "Acl", "Mg", "Phenols", "Flavanoids", "Nonflavanoid.phenols", "Proanth", "Color.int", "Hue", "OD", "Proline", "Wine")
```
Ładowanie biblioteki vegan i niezbędnych pakietów do analizy RDA. Wyniki modelowania RDA (wartości własne RDA zmiennych, korelacja r2 z osią PC1 i całego modelu RDA)
```{r}
library(vegan)
wine.rda <- rda(wine ~ Alcohol + Malic.acid + Ash + Acl + Mg + Phenols + Flavanoids + Nonflavanoid.phenols + Proanth + Color.int + Hue + OD + Proline, data = wine, scale = T)
wine.rda
```
```{r}
RsquareAdj(wine.rda)
```
Wykres osypiska RDA i miary modelu RDA (test permutacji, wariancja, współczynnik F i poziom istotności).
```{r}
screeplot(wine.rda)
```
```{r}
signif.full <- anova.cca(wine.rda, parallel=getOption("mc.cores"))
signif.full
```
Diagnostyka modelu. Funkcja vif.cca podaje współczynniki inflacji wariancji dla każdej zmiennej w modelu. Powinny być < 10. 
```{r}
vif.cca(wine.rda)
```
Wykres osi współrzędnych i ordynacji RDA oraz histogramy poszczególnych ordynacji RDA1 - ….RDA13 (zamieść tylko 2 pierwsze)
```{r}
plot(wine.rda, scaling=3)
```
```{r}
load.rda <- scores(wine.rda, choices=c(1:3), display="species")
outliers <- function(x, z) {
  lims <- mean(x) + c(-1, 1) * z * sd(x)
  x[x < lims[1] | x > lims[2]]
}
hist(load.rda[,1], main="Loadings on RDA1")
```
```{r}
hist(load.rda[,2], main="Loadings on RDA2")
```
